臺灣臺中地方法院刑事判決　　　　　　　　　　　　九十三年度訴字第一五二號
　　公　訴　人　臺灣臺中地方法院檢察署檢察官
　　被　　　告　甲○○
右列被告因違反毒品危害防制條例案件，經檢察官提起公訴（九十三年度毒偵字第一
八五六號），本院合議庭裁定改依簡式審判程序審理後，判決如左：
    主  文
甲○○連續施用第一級毒品，累犯，處有期徒刑拾月；扣案之海洛因壹包（淨重零點
貳公克、包裝重零點貳壹公克），沒收銷燬之。
    事  實
一、甲○○前於民國八十七年間因施用毒品案件，經依本院八十七年度毒聲字第一一
    九四號裁定送觀察、勒戒後，因認無繼續施用毒品之傾向，而由臺灣臺中地方法
    院檢察署檢察官於八十七年八月二十四日以八十七年度偵字第一六三五三號為不
    起訴處分確定。復於八十八年間因施用毒品案件，經依本院八十七年度毒聲字第
    四０五四號裁定送觀察、勒戒後，認有繼續施用毒品之傾向，由臺灣臺中地方法
    院檢察署檢察官聲請本院以八十八年度毒聲字第二四八號裁定令入戒治處所施以
    強制戒治，經強制戒治已滿三月後，成效經評定為合格，再經本院以八十八年度
    毒聲字第三六四九號裁定停止戒治，所餘戒治期間，付保護管束，嗣因甲○○另
    於停止戒治出所至裁定撤銷停止戒治之保護管束期間內即八十八年七月二十六日
    等時日復行施用毒品，遂經臺灣臺中地方法院檢察署檢察官聲請本院以八十八年
    度毒聲字第五二二九號裁定撤銷停止戒治施以強制戒治，而於八十九年九月二十
    二日（起訴書誤載為二十三日）強制戒治期滿，而甲○○前開施用毒品部分，並
    分別經臺灣臺中地方法院檢察署檢察官以八十七年度偵字第二七四五號及八十八
    年度毒偵字第三五七號、第五六０號、第九０八號聲請簡易判決處刑，而為本院
    臺中簡易庭先後於八十八年七月三十一日及八十九年四月一日以八十八年度中簡
    字第五二二號及第二七五八號分別判處有期徒刑四月及四月確定；又甲○○於八
    十九年間復因違反槍砲彈藥刀械管制條例案件，而經本院於八十九年十月十九日
    以八十九年度中簡上字第二五五號判處有期徒刑五月確定，其後經臺灣臺中地方
    法院檢察署檢察官聲請就本案與前揭二案合併定應執行之刑，並經本院於八十九
    年十二月十四日以八十九年度聲字第五三五八號裁定定應執行刑為有期徒刑十一
    月，而於九十年八月十日（起訴書誤載為十一日）縮短刑期執行完畢。詎甲○○
    仍不知悔改，復基於施用第一級毒品海洛因之概括犯意，先後於九十三年四月間
    某日及同年五月二十三日下午一時許，在其位於臺中市○○區○○路一五一號之
    住處，以將海洛因摻入香煙中點火吸食之方式，連續施用海洛因二次。嗣於同年
    五月二十七日上午十二時十五分許，甲○○騎乘機車行經臺中市○○路與英士路
    交岔口時為警攔檢查獲，並扣得海洛因一包（淨重零點二公克、包裝重零點二一
    公克），始知悉上情。
二、案經臺中市警察局第一分局報請臺灣臺中地方法院檢察署檢察官偵查起訴。
    理  由
一、右揭犯罪事實，業據被告甲○○迭次於警詢、偵查及本院審理時坦承不諱，且被
    告為警查獲後，經警採尿送驗之結果，確呈海洛因代謝物嗎啡之陽性反應，復有
    尿液代號與真實姓名對照表及詮昕科技股份有限公司濫用藥物尿液檢驗報告在卷
    可稽，而扣案之白色粉末一包，經送鑑定之結果，確係第一級毒品海洛因，淨重
    零點二公克，包裝重零點二一公克，亦有法務部調查局九十三年七月十二日調科
    壹字第一二○○一四０三四號鑑定通知書存卷可參，是足見被告上開自白，核與
    事實相符。本案事證明確，被告之犯行，洵堪認定。
二、被告甲○○前因施用毒品案件，經依本院八十七年度毒聲字第一一九四號裁定送
    觀察、勒戒後，因認無繼續施用毒品之傾向，而由臺灣臺中地方法院檢察署檢察
    官於八十七年八月二十四日以八十七年度偵字第一六三五三號為不起訴處分確定
    ，其後復於八十八年間因施用毒品案件，經依本院八十七年度毒聲字第四０五四
    號裁定送觀察、勒戒後，認有繼續施用毒品之傾向，由檢察官聲請本院以八十八
    年度毒聲字第二四八號裁定令入戒治處所施以強制戒治，經強制戒治已滿三月後
    ，成效經評定為合格，再經本院以八十八年度毒聲字第三六四九號裁定停止戒治
    ，所餘戒治期間，付保護管束，嗣經本院以八十八年度毒聲字第五二二九號裁定
    撤銷停止戒治施以強制戒治後，始於八十九年九月二十二日強制戒治期滿，此有
    臺灣高等法院被告全國前案紀錄表、前開裁定、臺灣臺中地方法院檢察署受觀察
    勒戒人毒品及前科紀錄簡列表存卷可憑，則被告於前案觀察、勒戒及強制戒治執
    行完畢後，五年內再行施用毒品，依法應予論科。是核被告甲○○所為，係犯毒
    品危害防制條例第十條第一項之施用第一級毒品罪。其先後持有海洛因之低度行
    為，皆分別為其施用之高度行為所吸收，均不另論罪。被告先後二次施用海洛因
    之犯行，時間緊接，犯罪構成要件相同，顯係基於概括犯意為之，應依連續犯之
    規定論以一罪，並加重其刑。被告曾於八十七年間因施用毒品案件，經臺灣臺中
    地方法院檢察署檢察官以八十七年度偵字第二七四五號聲請簡易判決處刑，而為
    本院臺中簡易庭於八十八年七月三十一日以八十八年度中簡字第五二二號判處有
    期徒刑四月確定；另於停止戒治出所至裁定撤銷停止戒治之保護管束期間內即八
    十八年七月二十六日等時日復行施用毒品，而由臺灣臺中地方法院檢察署檢察官
    以八十八年度毒偵字第三五七號、第五六０號及第九０八號聲請簡易判決處刑，
    並經本院臺中簡易庭於八十九年四月一日以八十八年度中簡字第二七五八號判處
    有期徒刑四月確定；復於八十九年間因違反槍砲彈藥刀械管制條例案件，經本院
    於八十九年十月十九日以八十九年度中簡上字第二五五號判處有期徒刑五月確定
    ，其後經臺灣臺中地方法院檢察署檢察官聲請本院於八十九年十二月十四日以八
    十九年度聲字第五三五八號裁定前揭三案合併定應執行刑為有期徒刑十一月，而
    於九十年八月十日縮短刑期執行完畢，此有臺灣高等法院被告全國前案紀錄表及
    臺灣臺中地方法院檢察署刑案資料查註紀錄表在卷可按，其於有期徒刑執行完畢
    後五年以內再犯本件有期徒刑以上之罪，為累犯，應依刑法第四十七條規定，遞
    加重其刑。爰審酌被告業經觀察、勒戒及強制戒治執行完畢後，猶再施用毒品不
    輟，顯見其毒癮非淺，施用毒品除戕害自身健康外，對社會秩序亦產生不良影響
    ，惟其施用之次數非甚，及犯罪後業已坦承犯行，顯尚知所悔悟等一切情狀，量
    處如主文所示之刑，以示懲儆。扣案之第一級毒品海洛因一包（淨重零點二公克
    、包裝重零點二一公克），係屬毒品危害防制條例第二條所管制之第一級毒品，
    應依同條例第十八條第一項前段之規定，宣告沒收銷燬之。
據上論斷，應依刑事訴訟法第二百七十三條之一第一項、第二百九十九條第一項前段
，毒品危害防制條例第十條第一項、第二十三條第二項、第十八條第一項前段，刑法
第十一條、第五十六條、第四十七條，判決如主文。
中      華      民      國    九十三    年      七      月    三十      日
                              臺灣臺中地方法院刑事第二庭
                                      法  官  許  惠  瑜
右正本證明與原本無異。
如不服本判決，應於送達後十日內向本院提出上訴狀（須附繕本），上訴於臺灣高等
法院臺中分院。
                                      書記官
中      華      民      國    九十三    年      七      月    三十      日
附錄論罪科刑法條
毒品危害防制條例第十條第一項
施用第一級毒品者，處六月以上五年以下有期徒刑。
